【裁判字號】    98,易,3331
【裁判日期】    981030
【裁判案由】    恐嚇等
【裁判全文】
臺灣臺中地方法院刑事判決              98年度易字第3331號
公  訴  人  臺灣臺中地方法院檢察署檢察官
被      告  丙○○
                      (
上列被告因恐嚇等案件，經檢察官提起公訴（98年度偵字第2283
3號），被告於準備程序中就被訴事實為有罪之陳述，本院於聽
取當事人之意見後，合議庭裁定以簡式審判程序審理，判決如下
：
    主    文
丙○○犯逾越牆垣竊盜罪，累犯，處有期徒刑柒月；又犯恐嚇取
財未遂罪，累犯，處有期徒刑伍月；又犯偽造署押罪，累犯，處
有期徒刑肆月。偽造之「丁○○」署名壹枚、指印參拾捌枚均沒
收。應執行有期徒刑壹年貳月，偽造之「丁○○」署名壹枚、指
印參拾捌枚均沒收。
    犯罪事實及理由
一、丙○○曾於民國94年間，因詐欺案件，經臺灣高雄地方法院
    於94年11月15日判處有期徒刑4月確定，甫於95年5 月8日易
    科罰金執行完畢。猶不知悔改，意圖為自己不法之所有，於
    98年9 月16日凌晨5時6分許，踰越乙○○位於臺中縣外埔鄉
    ○○村○○○路65號住處圍牆，進入圍牆內庭院（侵入住宅
    附連圍繞土地之犯行，未據告訴），在乙○○停放該處之車
    牌號碼5098-WJ號自小客車內，竊取乙○○所有之金融卡2張
    、大眾、臺新、花旗、中國信託、安泰、富邦銀行之信用卡
    6 張、及后里農會、三信銀行、聯邦銀行、安泰銀行、郵局
    之存摺共6本、手錶（歐米加牌）1只、數位相機1 臺、行動
    電話2支（三星牌i908、htc牌阿福機）、現金新台幣（下同
    ）1 萬6000元等財物。得手後，丙○○另基於意圖為自己不
    法所有及恐嚇取財之犯意，透過電話簡訊，向乙○○恫稱：
    「東西在我這裡，需匯款8 萬元才能取回，要不然就不用了
    ，後果自行負責」等語，以此加害財產權之惡害恐嚇乙○○
    ，致乙○○心生畏懼，經討價還價，而與丙○○約定於98年
    9 月18日凌晨4時許，在台中市火車站置物箱交付贖款1萬元
    並取回失物。嗣經埋伏員警在臺中市火車站前地下道旁識破
    丙○○行蹤詭異，為臺中縣刑警大隊當場查獲，而未能取得
    贖款，並在丙○○身上起出乙○○農會提款卡1張、手錶1只
    。詎丙○○為逃避刑罰，竟冒用其兄「丁○○」之年籍資料
    應訊，並基於偽造署押之接續犯意，在臺中縣刑警大隊所製
    作之警詢筆錄上，偽簽「丁○○」之署名1枚、指印2枚及於
    扣押筆錄、扣押物品目錄表、扣押物品收據、台中縣警察局
    通知、簡訊內容一覽表、台鐵置物櫃密碼單及騎縫處按捺指
    印共36枚，足生損害於「丁○○」及司法警察機關辦案之正
    確性。嗣員警發覺有異，經核對檔存相片及比對指紋，始查
    悉上情。
二、前開犯罪事實，有下列證據可證：
  (一)被告丙○○於警偵訊及本院準備程序、審理時為認罪之陳述
    。
  (二)證人乙○○於警詢中之證述。
  (三)被害人乙○○出具之贓物認領保管單、臺中市警察局第一分
    局扣押筆錄、臺中縣警察局扣押筆錄、冒用丁○○名義製作
    之警詢筆錄、扣押物品目錄表、扣押物品收據、台中縣警察
    局通知、簡訊內容一覽表、台鐵置物櫃密碼單、照片95張等
    附卷可稽。
三、核被告丙○○所為，係犯刑法第321 條第1項第2款毀越牆垣
    而犯之加重竊盜、刑法第346條第3項、第1 項恐嚇取財未遂
    、刑法第217條第1項偽造署押等罪。被告已著手於恐嚇取財
    之犯罪行為之實行而不遂，為未遂犯，應依刑法第25條第 2
    項規定，按既遂犯之刑減輕之。被告冒名應訊並偽造署押，
    雖先後有數偽造動作，惟其仍屬單一犯意接續多次行為，侵
    害一個法益，應為接續犯，顯屬單純一罪。被告所犯上開三
    罪，犯意各別，罪名互殊，應分論併罰。又被告曾於94年間
    ，因詐欺案件，經臺灣高雄地方法院於94年11月15日判處有
    期徒刑4月確定，於95年5月8日易科罰金執行完畢，有臺灣
    高等法院被告前案記錄表及臺灣臺中地方法院檢察署刑案資
    料查註紀錄表在卷可考，5年內故意再犯本件有期徒刑以上
    之罪，為累犯，應依刑法第47條第1項規定加重其刑。
四、爰審酌被告丙○○前有竊盜、詐欺等前科，素行不佳，不思
    循正途獲取財物，竟以竊盜、恐嚇取財等方式獲取不法利益
    ，侵害被害人住居安全及財產權，危害社會治安，惟衡酌被
    告犯罪後均坦認犯行，已知悔悟、犯罪後態度良好等一切情
    狀，分別量處如主文所示之刑，並分別定其等應執行之刑。
    偽造之「丁○○」署名1枚、指印38枚，應依同法第219條宣
    告沒收。
據上論斷，應依刑事訴訟法第273條之1第1項、第299條第1 項前
段、第310條之2、第454條第1項，刑法第321條第1項第2款、第3
46條第3項、第1項、第217條第1項、第47條第1項、第25條第2項
、第51條第5款、第219條，刑法施行法第1條之1第1項、第2項但
書，判決如主文。
本案經檢察官甲○○到庭執行職務
中    華    民    國    98    年    10    月    30    日
                  刑事第九庭    法  官  唐光義
以上正本證明與原本無異。
如不服本判決應於收受判決後10日內向本院提出上訴書狀，並應
敘述具體理由；其未敘述上訴理由者，應於上訴期間屆滿後20日
內向本院補提理由書（均須按他造當事人之人數附繕本）「切勿
逕送上級法院」。
告訴人或被害人對於判決如有不服具備理由請求檢察官上訴者，
其上訴期間之計算係以檢察官收受判決正本之日期為準。
                                書記官  黃聖心
中    華    民    國    98    年    10    月    30    日
【附錄本案論罪科刑法條】
中華民國刑法第321條
（加重竊盜罪）
犯竊盜罪而有左列情形之一者，處 6 月以上、 5 年以下有期徒
刑：
一、於夜間侵入住宅或有人居住之建築物、船艦或隱匿其內而犯
    之者。
二、毀越門扇、牆垣或其他安全設備而犯之者。
三、攜帶兇器而犯之者。
四、結夥三人以上而犯之者。
五、乘火災、水災或其他災害之際而犯之者。
六、在車站或埠頭而犯之者。
前項之未遂犯罰之。
中華民國刑法第346條
（單純恐嚇罪）
意圖為自己或第三人不法之所有，以恐嚇使人將本人或第三人之
物交付者，處 6 月以上 5 年以下有期徒刑，得併科 1 千元以
下罰金。
以前項方法得財產上不法之利益，或使第三人得之者，亦同。
前二項之未遂犯罰之。
中華民國刑法第217條
（偽造盜用印章印文或署押罪）
偽造印章、印文或署押，足以生損害於公眾或他人者，處 3 年
以下有期徒刑。
盜用印章、印文或署押，足以生損害於公眾或他人者，亦同。
中華民國刑法第219條
（沒收之特例）
偽造之印章、印文或署押，不問屬於犯人與否，沒收之。
中華民國刑法第47條
（累犯）
受徒刑之執行完畢，或一部之執行而赦免後，五年以內故意再犯
有期徒刑以上之罪者，為累犯，加重本刑至二分之一。
第 98 條第 2 項關於因強制工作而免其刑之執行者，於受強制
工作處分之執行完畢或一部之執行而免除後，五年以內故意再犯
有期徒刑以上之罪者，以累犯論。


司法院資訊處製作；財團法人民間司法改革基金會備份。
